# 求助陈版主商誉减值的问题

提问人：shuibing1122 时间：2018-04-02 07:14:37
对有业绩承诺的股权转让，如果业绩未实现是不是一定伴随商誉减值？

回答人：chenyiwei
理论上可能存在例外情形，但实际操作中，当业绩承诺未实现时，在确认业绩补偿款和对应收益同时，都需要计提商誉减值，且后者的金额通常大于前者。
在绝大部分情况下，当被购买业务的业绩未达到预期，触发业绩补偿义务时，通常表明商誉已经发生减值，需对商誉计提减值准备。
此时，就或有对价（收取业绩补偿款的权利）确认的收益可以部分地与需确认的商誉减值损失相抵，缓冲商誉减值对净利润的影响。
但我们认为，在通常情况下，除非出现业绩补偿条款显著不公允的情况（例如，上市公司仅收购目标公司的 51 ％股权，但约定业绩补偿需按被收购方实际业绩低于承诺业绩的差额的 100 ％计算，并以现金支付给上市公司），否则不应出现应确认的商誉减值损失小于业绩补偿收益的情形。 这是因为：业绩补偿仅仅是针对被并购后的头若干年（一般为 3 年）的实际业绩低于承诺业绩的差额，但商誉减值是依据未来更长时间内相关资产组的未来现金流量现值。当出现实际业绩低于承诺业绩的情况，导致相应调低被收购方未来较长时间内的现金流量预测时，对商誉减值损失的影响将大于本期可确认的业绩补偿收益。 如果出现了相反情况，则应要求上市公司和相关审计、评估机构解释原因。